【裁判字號】    94,上訴,1927
【裁判日期】    950518
【裁判案由】    違反毒品危害防制條例
【裁判全文】
臺灣高等法院高雄分院刑事判決        94年度上訴字第1927號
上  訴  人
即  被  告  甲○○
上列上訴人因違反毒品危害防制條例案件，不服臺灣高雄地方法
院94年度訴字第3647號中華民國94年11月25日第一審判決（起訴
案號：臺灣高雄地方法院檢察署94年度毒偵字第6715號，併辦案
號：同署95年度毒偵字第376 、1489號），提起上訴，本院依簡
式審判程序判決如下：
     主  文
原判決撤銷。
甲○○連續施用第一級毒品，累犯，處有期徒刑壹年貳月。
扣案之海洛因壹包（淨重○點一四公克）、壹包（淨重○點○四
公克）、殘留海洛因成分之注射針筒肆支，均沒收銷燬之。
     事  實
一、甲○○前因偽造文書案件，經原審89年度訴字第1607號判決
    處有期徒刑6 月，本院89年度上訴字第1370號判決駁回上訴
    確定，甫於民國90年6 月21日易科罰金執行完畢。另因施用
    毒品案件，經原審90年度毒聲字第4657號裁定送觀察、勒戒
    ，於90年9 月13日因無繼續施用傾向執行完畢。詎仍不知悔
    改，未戒除毒癮，明知海洛因為毒品危害防制條例第2 條第
    2 項第1 款明定之第一級毒品毒品，不得施用或持有，仍於
    前述觀察勒戒執行完畢釋放後5 年內，復基於施用第一級毒
    品之概括犯意，連續自94年3 月6 日13時起至95年1 月14日
    23時止（不含公權力拘束期間在內），在其高雄市苓雅區○
    ○○路88之2 號住處，以每日1 到2 次之頻率，將海洛因加
    水稀釋以針筒注射之方式，連續施用第一級毒品海洛因。嗣
    經警於94年8 月7 月13時30分許，在高雄市苓雅區○○○路
    334 號前時，因認甲○○形跡可疑而盤查，在甲○○同意下
    採尿並至其住處搜索，而扣得殘留有海洛因成分之注射針筒
    4 支。又於94年12月14日15時45分許，在高雄市前鎮區○○
    ○路與汕頭街口，為警查獲，並扣得海洛因1 包（淨重0.14
    公克）。再於95年1 月15日17時40分許，在高雄縣鳳山市○
    ○路○ 段與澄清路口，為警查獲，並扣得海洛因1 包（淨重
    0.04公克）。其先後經警採其尿液送驗結果，均呈現嗎啡陽
    性反應，始悉上情。
二、案經高雄市政府警察局保安警察大隊、高雄縣政府警察局鳳
    山分局移送臺灣高雄地方法院檢察署檢察官偵查起訴及移送
    併辦。
     理  由
一、上開事實，業據上訴人即被告甲○○於原審及本院審理時供
    承不諱，且被告先後被警查獲，經警採其尿液送驗結果，均
    呈現嗎啡陽性反應，有高雄市立凱旋醫院94年8 月15日編號
    A00000000 、94年12月26日編號A00000000 濫用藥物尿液檢
    驗報告及臺灣檢驗科技股份有限公司95年1 月27日編號：KＺ
    000000000000濫用藥物尿液檢驗報告各1 紙在卷可稽。而扣
    案之海洛因2 包經送法務部調查局鑑定結果，確係海洛因成
    份，有法務部調查局95年2 月23日調科壹字第220022352 號
    、95年3 月24日調科壹字第220022568 號鑑定通知書各1 紙
    在卷可稽。而扣案之注射針筒4 支均殘留有海洛因成分，並
    經高雄醫學大學附設中和紀念醫院檢驗屬實，有該院94年11
    月15日編號0000-000、229 、230 、231 檢驗報告4 紙在卷
    可稽。足見被告之自白與事實相符，自得採為認定被告犯罪
    之證據。綜上所述，本件事證明確，被告之犯行，堪以認定
    。
二、被告前因施用毒品案件，經原審90年度毒聲字第4657號裁定
    送觀察、勒戒，於90年9 月13日因無繼續施用傾向執行完畢
    ，有臺灣高等法院被告前案紀錄表在卷可稽。被告於前案觀
    察勒戒執行完畢釋放後，5 年以內再犯本件施用第一級毒品
    罪，自應依法論科。
三、按海洛因為毒品危害防制條例第2 條第2 項第1 款所明定之
    第一級毒品，核被告甲○○所為，其施用海洛因之犯行，係
    犯同條例第10條第1 項之施用第一級毒品罪。被告持有海洛
    因後進而施用，其持有之低度行為，應為施用之高度行為吸
    收，均不另論罪。被告先後多次施用第一級毒品之犯行，時
    間緊接，手法相同，觸犯構成要件相同之罪名，顯係基於概
    括犯意反覆為之，依刑法第56條之規定，為連續犯，並加重
    其刑。又被告前因偽造文書案件，經原審89年度訴字第1607
    號判決處有期徒刑6 月，本院89年度上訴字第1370號判決駁
    回上訴確定，甫於90年6 月21日易科罰金執行完畢，此有臺
    灣高等法院被告前案紀錄表1 件在卷可查，其受有期徒刑執
    行完畢後，5 年以內再犯本案有期徒刑以上之罪，為累犯，
    應依刑法第47條規定，遞加重其刑。又公訴人雖未就被告自
    94年8 月10日起至95年1 月14日止施用海洛因犯行起訴，惟
    被告此部分與起訴事實（被告自94年3 月6 日起至同年8 月
    6 日止施用海洛因之行為），具有連續犯之裁判上一罪關係
    ，為起訴效力所及，本院自得一併審理。
四、原審予以被告論科，固非無見，惟查被告自94年8 月10日起
    至95年1 月14日止施用海洛因之犯行，與起訴事實具有連續
    犯之裁判上一罪關係，為起訴效力所及，自應一併審理。原
    審未及審酌，自有未合。被告上訴意旨，雖指稱：94年8 月
    7 日被警查扣之注射針筒4 支是我主動提出交予警方，此部
    分施用毒品應有自首之適用云云。惟查被告係因涉犯竊盜案
    件，經警至其住處搜索，經其母告知被告有施用毒品習慣，
    始得被告同意查獲本件施用第一級毒品犯行，此有臺灣高雄
    地方法院辦理刑事案件電話記錄查詢表1 紙在卷可查。足見
    被告交出注射針筒之前，警方已因其母告知，已知悉被告有
    施用海洛因之犯罪，自不合自首之要件，無減輕其刑之適用
    。被告上訴意旨，固無足取，然原判決既有上述可議，自應
    由本院將原判決撤銷改判。審酌被告前因施用毒品案件，經
    觀察、勒戒後，仍未能徹底戒絕毒品，再度施用毒品，顯見
    其無戒毒悔改之意，惟念其施用毒品，乃僅戕害一己之身體
    健康，所為尚未害及他人，及其施用之頻率甚高，及犯後坦
    承犯行態度良好等一切情狀，量處如主文第2 項所示之刑，
    以資儆懲。扣案之海洛因2 包（淨重分別為0.14公克、0.04
    公克）係毒品。扣案之注射針筒4 支，經鑑定確呈第一級毒
    品海洛因之陽性反應，已如前述，因已難與海洛因析離，自
    應視為海洛因之一部分，併依毒品危害防制條例第18條第1
    項前段規定宣告沒收銷燬之。至於送驗耗費海洛因部分，既
    已滅失不存在，自無宣告沒收銷燬之必要，併此明。
據上論斷，應依刑事訴訟法第273 條之1 第1 項、第369 條第1
項前段、第364 條，毒品危害防制條例第10條第1 項、第18條第
1 項前段、刑法第11條、第56條、第47條，判決如主文。
本案經檢察官林惠到庭執行職務。
中    華    民    國    95    年    5     月    18    日
                  刑事第三庭    審判長法  官  周賢銳
                                      法  官  黃仁松
                                      法  官  謝宏宗
以上正本證明與原本無異。
如不服本判決應於收受本判決後10日內向本院提出上訴書狀，其
未敘述上訴理由者，並得於提起上訴後10日內向本院補提理由書
狀（均須按他造當事人之人數附繕本）「切勿逕送上級法院」。
中    華    民    國    95    年    5     月    19    日
                                      書記官  熊惠津
附錄本判決論罪科刑法條：
毒品危害防制條例第10條第1項：
施用第一級毒品者，處6 月以上5 年以下有期徒刑。
                                                      K


司法院資訊處製作；財團法人民間司法改革基金會備份。
